【裁判字號】    98,台上,3130
【裁判日期】    980604
【裁判案由】    違反毒品危害防制條例等罪
【裁判全文】
最高法院刑事判決            九十八年度台上字第三一三０號
上  訴  人  甲○○
上列上訴人因違反毒品危害防制條例等罪案件，不服台灣高等法
院中華民國九十八年三月二十五日第二審判決（九十七年度上訴
字第四四二七號，起訴案號：台灣板橋地方法院檢察署九十七年
度毒偵字第一六八七號），提起上訴，本院判決如下：
    主  文
上訴駁回。
    理  由
一、施用第一級毒品部分：
按刑事訴訟法第三百七十七條規定：上訴於第三審法院，非以判
決違背法令為理由不得為之；是提起第三審上訴，應以原判決違
背法令為理由，係屬法定要件；如果上訴理由書狀並未依據卷內
訴訟資料具體指摘原判決不適用何種法則或如何適用不當，或所
指摘原判決違法情事顯與法律規定得為第三審上訴理由之違法情
形不相適合時，均應認其上訴為違背法律上之程式，予以駁回。
本件原判決維持第一審關於論處上訴人甲○○施用第一級毒品罪
刑（處有期徒刑九月）之判決，駁回上訴人在第二審此部分之上
訴，已詳敘其認定所憑之證據及認定之理由；自形式上觀察，原
判決並無違背法令之情形。上訴人之上訴意旨略稱：上訴人始終
否認有施用第一級毒品，且為警查獲時亦未扣得第一級毒品，上
訴人是否有施用第一級毒品，已堪存疑，況上訴人如有施用，尿
液中嗎啡之反應值應更高。原審未調查上訴人是否誤吸第一級毒
品之可能，僅以上訴人之尿液經檢驗出有嗎啡之反應，即認有施
用第一級毒品，有證據調查未盡之違法等語。
惟查：原判決於理由欄貳、二、以上訴人係於民國九十七年一月
三十一日十五時許為警查獲，其尿液經驗出有嗎啡之反應，而尿
液中能否驗出嗎啡陽性反應，與其投與量、投與途徑、採尿時間
、個人體質及檢測方法之靈敏度有關，國外曾有文獻報導注射六
毫克之海洛因鹽酸鹽，其代謝物嗎啡之平均可檢出時限約為二十
六小時，有行政院衛生署藥物食品檢驗局於八十一年九月八日以
（八一）藥檢壹字第八一一四八八五號函可稽，以此推算，扣除
上訴人為警查獲後至採尿之時間，上訴人應係於九十七年一月三
十一日十五時許前之二十三小時三十分內某時施用第一級毒品。
又上訴人先辯稱其施用第二級毒品甲基安非他命時，不知其內含
有海洛因成分，因而誤施用第一級毒品云云。但上訴人自白係於
九十七年一月二十九日十九時許，在台北縣新莊市○○○街湯城
汽車旅館施用第二級毒品甲基安非他命，依此，其施用第二級毒
品甲基安非他命之時間，與上開推算之施用第一級毒品時間未有
重疊。況上訴人持有供其施用之第二級毒品甲基安非他命，經交
通部民用航空局航空醫務中心鑑定結果，並無海洛因之成份，上
訴人上開辯解為屬無據。另上訴人再辯稱係吸入友人施用海洛因
之（二手）煙云云，但其迄警詢時起至第一審審理中均未以此抗
辯，且其亦未提出該友人之年籍資料以供查證，其上開辯解，亦
無可採。因認上訴人有施用第一級毒品之犯行，經核俱與卷內資
料相符，原判決並無證據調查未盡之違法。上訴意旨係就原審採
證認事之適法職權行使及原判決已說明之事項，單純為事實上之
爭執，應認上訴人關於施用第一級毒品部分之上訴違背法律上之
程式，予以駁回。
二、施用第二級毒品部分：
按刑事訴訟法第三百七十六條所列各罪之案件，經第二審判決者
，不得上訴於第三審法院，法有明文。上訴人另行起意犯施用第
二級毒品罪部分，該罪核屬刑事訴訟法第三百七十六條第一款之
案件，既經第二審判決，自不得上訴於第三審法院。上訴人提起
本件上訴，未聲明一部上訴，視為全部上訴，其就上開部分一併
提起上訴，應為法所不許，併予駁回。
據上論結，應依刑事訴訟法第三百九十五條前段，判決如主文。
中    華    民    國  九十八  年    六    月    四    日
                      最高法院刑事第七庭
                          審判長法官  林  永  茂
                                法官  吳  昆  仁
                                法官  蘇  振  堂
                                法官  蕭  仰  歸
                                法官  林  立  華
      本件正本證明與原本無異
                                      書  記  官
中    華    民    國  九十八  年    六    月   十一   日
                                                Ａ


司法院資訊處製作；財團法人民間司法改革基金會備份。
